台灣高等法院民事判決　九十一年度保險上易字第一八號
　　上　訴　人　甲○○○○○○.
　　法定代理人　黎堅亮
　　訴訟代理人　江啟璋
　　　　　　　　徐菁秀
右當事人間請求給付保險金事件，上訴人對於中華民國九一十年六月七日臺灣台北地
方法院八十九年度保險字第四０號第一審判決提起上訴，本院判決如左：
    主      文
上訴駁回。
第二審訴訟費用由上訴人負擔。
    事      實
甲、上訴人方面：
一、聲明：求為判決：(一)原判決關於駁回上訴人後開第二項之訴部分廢棄。(二)被上訴
　　人應給付上訴人新台幣（下同）八十萬元及自支付命令送達之翌日即民國（下同
　　）八十九年三月十五日起至清償日止，按年息百分之五計算之利息。
二、陳述：除與原判決記載相同部分，予以引用外，並補稱：
（一）八十萬元之請求，係針對一百五十萬元財產損失險中關於系爭房屋裝修所發生
　　　之損害。
（二）本件並無重複理賠之問題，被上訴人仍應負給付全額一百五十萬元保險金責任
      。惟被上訴人僅給付其中七十萬元，尚有八十萬元未給付，上訴人自得請求被
      上訴人為該部分之給付。
（三）否認有與被上訴人以七十萬元達成和解。上訴人雖有簽立賠款同意書，惟全係
　　　因當時急於用錢，被上訴人恐嚇不領取該七十萬元就不理賠，上訴人於不得已
　　　之情形下始簽立。
三、證據：援用原審之立證方法。
乙、被上訴人方面：
一、聲明：求為判決：上訴駁回。
二、陳述：除與原判決記載相同部分，予以引用外，並補稱：
　　上訴人就系爭房屋所附加之財產損失險部分，被上訴人已賠付上訴人七十萬元了
　　事，並經上訴人簽據結案。上訴人並已表示嗣後無論任何情形，不得再向被上訴
　　人主張保險金之給付。故上訴人自不得再藉詞主張被上訴人應再給付八十萬元保
　　險金。
三、證據：援用原審之立證方法。
    理      由
一、本件被上訴人公司之法定代理人原為黃清江，嗣已變更為黎堅亮（董事兼總經理
　　），業據被上訴人陳明在卷，復有變更事項登記卡在卷可憑（見本院卷第二十七
　　頁、第三七頁至第四○頁），已據黎堅亮聲明承受訴訟，並續行訴訟。合先敘明
　　。
二、本件上訴人起訴主張：伊在高雄縣鳳山市○○街一一六號一樓（下稱系爭房屋）
　　經營添成煤氣行，前於六十五年間就系爭房屋之房屋裝修、傢俱衣李、及所有之
　　液化石油氣及鋼瓶，向被上訴人投保，而與被上訴人訂定陸上運輸保險單附加液
　　化石油氣綜合保險（下稱系爭附加保險契約）。詎系爭房屋於八十八年六月二十
　　九日起火燃燒，導致該屋及屋內之傢俱全被燒燬，被上訴人依系爭附加保險契約
　　第一條第二項及第三項之約定，即應給付伊保險金一百五十萬元，然被上訴人僅
　　於八十九年二月二十九日給付七十萬元，就餘額八十萬元則拒不依約給付等情，
　　爰依系爭附加保險契約之約定，求為命被上訴人給付八十萬元及自支付命令送達
　　之翌日起至清償日止，按年息百分之五計付利息之判決（上訴人就原審關於超過
　　上開金額部分所為其敗訴之判決，未據聲明不服而告確定）。
    被上訴人則以：伊於系爭保險事故發生後，即委由訴外人華信保險公證人有限公
　　司辦理理賠款之理算，並依該公司之公證初步報告辦理賠款，復經上訴人同意以
　　七十萬元為賠付金額，上訴人並同意不再為其他請求，並簽據結案，故上訴人再
　　事主張伊應就系爭房屋之房屋裝修、傢俱衣李、液化石油氣及鋼瓶所受損害給付
　　八十萬元，顯屬無據等語，資為抗辯。
三、經查上訴人主張伊於六十五年間就系爭房屋之房屋裝修、傢俱衣李及所有之液化
　　石油氣及鋼瓶，向被上訴人投保，而與被上訴人訂定系爭附加保險契約，嗣系爭
　　房屋於八十八年六月二十九日起火燃燒，導致該屋及屋內之傢俱全被燒燬，被上
　　訴人已於八十九年二月二十九日給付伊七十萬元之事實，業據其提出支票為證（
　　見原審卷第十二頁），且為被上訴人所不爭執，固堪信為真實。惟上訴人另主張
　　被上訴人應給付一百五十萬元保險金，其僅給付七十萬元，尚有八十萬元未給付
　　云云，則為被上訴人所否認，並以前開情詞置辯。經查：
（一）兩造關於被上訴人就系爭房屋之房屋裝修、傢俱衣李及上訴人所有之液化石油
　　　氣及鋼瓶所受之毀損或滅失，應給付之保險金額，係約定被上訴人對每一事故
　　　之財產損失合併最高賠償金額以一百五十萬元為限，此觀之被上訴人所提出之
　　　系爭附加保險之綜合保險批單第一條第三項約定至明（見原審卷第二三頁）。
　　　顯非約定每一保險事故發生，均必須賠償保險金一百五十萬元，而係最多賠償
　　　至金額一百五十萬元，如損害金額未達一百五十萬元，即應以現實發生之損害
　　　金額給付保險金。
（二）被上訴人於本件火災保險事故發生後，即委由訴外人華信保險公證人有限公司
　　　辦理理賠款之理算，並依該公司之公證初步報告辦理賠款，復經上訴人同意以
　　　七十萬元為賠付金額之事實，有被上訴人所提出之先賠公證報告及賠款同意書
　　　可證（見原審卷第二六頁至第三一頁）。經核該公證報告第五頁載明理算損失
　　　為七十萬元，且該理算結果亦經訴外人華信保險公證人有限公司向上訴人報告
　　　後，經上訴人同意，乃由上訴人簽具賠款同意書（見原審卷第三一頁），保證
　　　嗣後就系爭房屋之房屋裝修、傢俱衣李及其所有之液化石油氣及鋼瓶所受之毀
　　　損或滅失，不再要求補償，或提出異議及追訴（見原審卷第二九頁）。而上訴
　　　人復不爭執上開賠款同意書上其簽名為真正。則被上訴人所辯兩造對於理賠金
　　　額已有合意為七十萬元等語，自屬可取。雖上訴人另云伊係受被上訴人恐嚇始
　　　簽名於上開賠款同意書，惟就此有利於己之事實始終不能舉證以實其說，即難
　　　認為可取。
（三）兩造既已合意理賠金額為七十萬元，而被上訴人復已交付七十萬元予上訴人受
      領，有上訴人所提出之支票可證（見原審卷第十二頁），且上訴人復自認已如
      數兌領上開票款，則上訴人依上開賠款同意書之約定，自不得再向被上訴人為
　　　其他任何請求。
四、綜上所述，上訴人依據系爭附加保險契約之約定，請求被上訴人給付八十萬元及
　　自支付命令送達之翌日起至清償日止，按年息百分之五計算之利息部分，洵屬無
　　據，不應准許。從而，原審就上開部分所為上訴人敗訴之判決，並無不合。上訴
　　論旨仍執前詞指摘原判決此部分不當，求予廢棄改判，為無理由。
五、至兩造其餘之攻擊或防禦方法，及未經援用之證據，經本院斟酌後，認為均不足
    以影響本判決之結果，自無逐一詳予論駁之必要，併此敘明。
六、據上論結，本件上訴為無理由，依民事訴訟法第四百四十九條第一項、第七十八
    條，判決如主文。
中　　　華　　　民　　　國　　九十一　　年　　十一  　　月　　十九  　　日
                                臺灣高等法院民事第十三庭
                                    審判長法  官　林  鄉  誠
                                    　　　法  官　王  聖  惠
                                    　　　法  官　謝  碧  莉
右正本係照原本作成。
不得上訴。
中　　　華　　　民　　　國　　九十一　　年　　十一  　　月　　二十一　　日
                                          書記官　王  秀  雲
